臺灣嘉義地方法院刑事判決　　　　　　　　　　　　九十二年度交簡上字第三號
　　上　訴　人
　　即　被　告　甲○○
右上訴人因公共危險案件，不服本院嘉義簡易庭九十二年度交簡字第七三四號，中華
民國九十二年八月十三日第一審判決（聲請簡易判決處刑案號：臺灣嘉義地方法院檢
察署九十二年度偵字第四四九三號）提起上訴，本院管轄之第二審合議庭判決如左：
    主  文
上訴駁回。
    事  實
一、甲○○前因肅清煙毒條例及違反麻醉藥品管理條例等案件，分別經法院判處有期
    徒刑三年二月、六月確定，經定應執行刑為有期徒刑三年六月，發監執行後於民
    國八十八年九月三日縮短刑期假釋出監付保護管束，於九十一年一月一日假釋期
    滿視為執行完畢。
二、甲○○又於九十二年間，因服用酒類不能安全駕駛動力交通工具之公共危險案件
    ，經本院九十二年交簡字第三三六號判決判處拘役四十日確定，甫於同年六月三
    日易科罰金執行完畢。仍不思悔悟，，於九十二年六月二十九日晚上，在嘉義市
    ○○路一一三０號自宅飲酒後，已達不能安全駕駛動力交通工具之程度，仍於同
    年月三十日凌晨二時許，酒後駕駛車牌號碼ＨＵ—九七九七號自小客車，由嘉義
    市欲前往雲林縣北港地區，於行經嘉義市○○路○段八三八號前時，不慎撞及路
    旁停放之車輛肇事，嗣據報到場之員警依法對甲○○以酒精濃度測定器採測，得
    其呼氣所含酒精濃度為每公升○‧六○毫克而查知上情。
三、案經嘉義市警察局第一分局報由臺灣嘉義地方法院檢察署檢察官偵查而聲請簡易
    判決處刑。
    理  由
一、右揭犯罪事實，迭據被告甲○○於警局初詢、檢察官偵查及本院審理時坦承不諱
    ，並有酒精濃度檢測表、刑法第一百八十五條之三案件觀察紀錄表、道路交通事
    故調查被告表、現場圖及現場照片等件附卷可稽，足見被告自白與事實相符，堪
    可採為被告不利之認定。另查，吾人呼氣中酒精濃度每公升０．五五毫克或血液
    中酒精濃度在０．一一％以上時，參考德國、美國之統計標準，交通肇事率為一
    般正常人之十倍，已達不能安全駕駛之標準之事實，有法務部研商訂定刑法第一
    百八十五條之三服用毒品、麻醉藥品、酒類或其他相類之物，不能安全駕駛交通
    工具之認定標準會議結論可參。被告於右揭時、地酒後駕車，為警測出之呼氣中
    酒精濃度高達每公升○‧六○毫克，顯然已達無法安全駕駛動力交通工具，事證
    明確，其犯行洵堪認定。
二、核被告甲○○所為，係犯刑法第一百八十五條之三服用酒類，不能安全駕駛動力
    交通工具而駕駛罪。被告有如事實欄第一項所示之犯罪、科刑及執行前案紀錄之
    事實，有台灣高等法院被告全國前案紀錄表及台灣嘉義地方法院檢察署刑案資料
    查註紀錄表各一件附卷可參，其於有期徒刑之執行完畢後，五年以內，再犯本件
    有期徒刑以上之罪名，為累犯，應依刑法第四十七條之規定加重其刑。另查，被
    告因酒後不能安全駕駛動力交通工具之公共危險案件，經本院判處拘役四十日確
    定，甫於九十二年六月三日易科罰金執行完畢，竟於同年月即再犯本案。原審審
    酌前情，依刑事訴訟法第四百四十九條第一項前段、第四百五十四條第二項，適
    用刑法第一百八十五條之三、第四十七條、第四十一條第一項前段，罰金罰鍰提
    高標準條例第二條之規定，逕以簡易判決判處被告有期徒刑三月，核其認事用法
    ，均無違誤，量刑亦甚妥適。上訴意旨徒指原審量刑過重云云，為無理由，應予
    駁回。
據上論斷，應依刑事訴訟法第四百五十五條之一第一項、第三項、第三百六十八條，
判決如主文。
本案經檢察官朱介斌到庭執行職務
中      華      民      國    九十三    年      二      月     十一     日
                                      臺灣嘉義地方法院刑事第二庭
                                          審判長法  官  許兆慶
                                                法  官  盧鳳田
                                                法  官  陳端宜
右正本證明與原本無異。
不得上訴。
中      華      民      國    九十三    年      二      月     十一     日
                                                書記官  洪麗惠
參考法條：
刑法第一百八十五條之三：
服用毒品、麻醉藥品、酒類或其他相類之物，不能安全駕駛動力交通工具而駕駛者，
處一年以下有期徒刑、拘役或三萬元以下罰金。
